# 股份支付问题

提问人：zhangxuejun 时间：2016-04-07 09:50:30
请教一下，在计算股份支付的时候，为实际控制人的股东需要计算进去么？有没有相关依据？

回答人：chenyiwei
一般情况下，实际控制人虽然也有可能兼任董事或高管，但其作为实际控制人的身份显然更为重要，所以实际控制人低价获得股份，通常不按股份支付处理。但也有这样的案例：实际控制人低价入股时，与其他高管或董事一样设定了服务期限条件或业绩条件，即如果不满足这些条件则公司也需要原价收回其所获得的这部分股份。这种情况下就表明其低价获得股份的主要依据是其未来提供的服务，而不是实际控制人的身份，这种情况下也应作为股份支付处理。